# 利息资本化的问题

提问人：QQAAFF 时间：2018-01-09 20:50:36
企业本年贷款2000w用于偿还上年度借款5000w，5000w是用于房地产开发项目的，并且该项目截止本年末仍未完工，那么2000w借款的利息是否可以资本化？
我个人意见是可以资本化，因为本质还是用于工程建设，如果5000w的开发项目已完工，那是要费用化的
恳请陈版主和各位帮忙看看这个问题！谢谢！！

回答人：chenyiwei
请参考《瑞华研究 2010 ～ 2016 汇编》之“问题1-1-43（借款置换后的利息能否继续资本化）”。